臺灣臺北地方法院刑事判決　　　　　　　 94年度易字第710號
公　訴　人　臺灣臺北地方法院檢察署檢察官
被　　　告　甲○○
上列被告因違反毒品危害防制條例案件，經檢察官聲請以簡易判
決處刑（94年度毒偵字第738號），本院認不宜以簡易判決處刑
，改依通常程序審理，判決如下：
    主  文
甲○○施用第二級毒品，處有期徒刑陸月，如易科罰金，以參佰
元折算壹日。
    事  實
一、甲○○曾於民國89、92年間因施用毒品案件，分別經本院以
    89年度毒聲字第2273號、92年度毒聲字第643號裁定送勒戒
    處所觀察、勒戒，嗣均因無繼續施用毒品之傾向，分別於89
    年12月18日、92年7月1日釋放，各由台灣台北地方法院檢察
    署檢察官於89年12月18日以89年度毒偵字第2499號、92年6
    月30日以92年度毒偵字第524號為不起訴處分確定。詎其基
    於施用第二級毒品之犯意，於93年11月29日下午3時40分許
    警詢採尿前之四日內某時（不含為警查獲至採尿之期間），
    在不詳處所，施用第二級毒品安非他命一次；為警於93年11
    月29日下午2時30分許，在台北市○○市○○街33號2樓查獲
    。
二、案經台北縣政府警察局新店分局報告台灣台北地方法院檢察
    署檢察官偵查起訴。
    理  由
一、訊據被告甲○○矢口否認有何前揭施用第二級毒品安非他命
    之犯行，辯稱：其未吸食安非他命，應該是乙○○在施用時
    叫其聞聞看味道酸不酸，那時候有煙，其係吸到二手煙云云
    。經查：
（一）被告於前揭時間為警查獲後採集之尿液，經台灣檢驗科技
      股份有限公司以酵素免疫分析法初步檢驗，再以氣相層析
      質譜儀法確認檢驗結果，均呈安非他命類陽性反應，安非
      他命之檢測值（ng／ml）為大於1000（2008）、甲基安非
      他命之檢測值為大於1000（8350），有該公司93年12月14
      日之濫用藥物尿液檢驗報告一紙附卷可稽（見核退字第
      7221號卷第13頁）；此種精確之科學檢驗方法已足以排除
      因其他藥物所可能引起之偽陽性反應，而且除非在密閉空
      間內長期且存心大量吸入外，並無因在施用毒品者旁吸入
      二手煙而在尿液中檢驗出安非他命成分反應之可能。且依
      行政院衛生署藥物食品檢驗局81年2月8日（81）藥檢壹字
      第001156號函所釋，尿液中呈安非他命陽性反應，推算吸
      食時間距採集時間，最長可能不會超過四日；故依此科學
      檢驗方式證明，被告確有於上開採尿時之前四日內某時（
      不含為警查獲至採尿之期間），在不詳地處所，曾施用第
      二級毒品安非他命，要無疑問。
（二）另被告雖辯稱：乙○○有要拿給其用（安非他命），說要
      試試看其定力，應該是乙○○在用時叫其聞聞看味道酸不
      酸，那時候有煙云云；惟證人乙○○於本院審理時證稱：
      其沒有叫被告聞聞看安非他命酸不酸，如果他要吸，給他
      吸就好了，也沒有拿安非他命要試試看被告定力好不好，
      其施用時旁邊沒有其他人等語（見本院94年10月6日筆錄
      ），足見被告所辯尚非屬實，且亦無法推翻前開科學檢驗
      所得之證據資料，自無足採。
（三）又被告曾於89、92年間因施用毒品案件，分別經本院以89
      年度毒聲字第2273號、92年度毒聲字第643號裁定送勒戒
      處所觀察、勒戒，嗣均因無繼續施用毒品之傾向，分別於
      89年12月18日、92年7月1日釋放，各由台灣台北地方法院
      檢察署檢察官於89年12月18日以89年度毒偵字第2499號、
      92年6月30日以92年度毒偵字第524號為不起訴處分確定等
      情，有上開不起訴處分書、台灣高等法院被告前案紀錄表
      附卷可稽；其於觀察、勒戒執行完畢釋放後，五年內再犯
      毒品危害防制條例第10條之罪甚明。本件事證明確，被告
      犯行堪予認定。
二、核被告所為，係犯毒品危害防制條例第10條第2項施用第二
    級毒品罪。其施用安非他命前後持有安非他命之低度行為，
    分別為其施用之高度行為所吸收，均不另論罪。爰審酌被告
    之素行、犯罪之動機、施用第二級毒品次數、犯罪所生之危
    害及犯罪後否認犯行之態度等一切情狀，量處如主文所示之
    刑，並諭知易科罰金知折算標準。
據上論斷，應依刑事訴訟法第452條、第299條第1項前段，毒品
危害防制條例第10條第2項，刑法第11條前段、第41條第1項前段
，罰金罰鍰提高標準條例第2條，判決如主文。
本案經檢察官黃于真到庭執行職務。
中　　華　　民　　國　　94　　年　　10　　月　　27　　日
                    刑事第七庭    審判長法　官  梁耀鑌
                                        法  官  蔡守訓
                                        法  官  蕭清清
以上正本證明與原本無異。
如不服本判決，應於判決送達後10日內，向本院提出上訴狀。
                                        書記官  劉麗英
中　　華　　民　　國　　94　　年　　10　　月　　31　　日
附錄本案論罪科刑法條
毒品危害防制條例第10條
施用第一級毒品者，處六月以上五年以下有期徒刑。
施用第二級毒品者，處三年以下有期徒刑。
